【裁判字號】    98,易,2360
【裁判日期】    980910
【裁判案由】    恐嚇
【裁判全文】
臺灣臺中地方法院刑事判決              98年度易字第2360號
公  訴  人  臺灣臺中地方法院檢察署檢察官
被      告  甲○○
上列被告因恐嚇取財案件，經檢察官提起公訴（98年度偵字第
13899號），本院判決如下：
    主    文
甲○○犯恐嚇取財罪，累犯，處有期徒刑捌月。
    犯罪事實
一、甲○○曾犯公共危險罪，經法院判處有期徒刑3月確定，於
    民國97年12月17日執行完畢，竟仍不知悔改。復於98年4月
    23日晚上11時50分許，騎乘牌照號碼OWO-161號機車，行經
    臺中市○區○○路3段與正義街口時，自認行車糾紛而攔下
    丙○○所騎機車後，意圖為自己不法之所有，以「沒有錢要
    搜身，否則要打你。」、「拿槍斃了你。」等語，恐嚇丙○
    ○，使丙○○心生畏懼，而交付新臺幣（下同）200元。嗣
    經丙○○見機逃離，而報警查獲。
二、案經臺中市警察局第三分局報請臺灣臺中地方法院檢察署檢
    察官偵查起訴。
    理    由
一、按被告以外之人於偵查中向檢察官所為陳述，除顯有不可信
    之情況者外，得為證據，刑事訴訟法第159條之1第2項定有
    明文。蓋因檢察官與法官同為司法官署，且檢察官代表國家
    偵查犯罪，依法有訊問被告、證人及鑑定人之權力，且須對
    被告有利、不利之情形均應注意，況徵諸實務運作，檢察官
    實施刑事偵查程序，亦能恪遵法定程序之要求，不致有違法
    取證情事且可信度極高，是被告以外之人前於偵查中已具結
    而為證述，除反對該項供述得具有證據能力之一方，已釋明
    「顯有不可信之情況」之理由外，不宜遽指該證人於偵查中
    之陳述不具證據能力，方符前揭法條之立法意旨。是本案證
    人即被害人丙○○於檢察官偵查中經具結所為之陳述，均未
    曾提及檢察官在偵查時，有任何不法取供之情形，是客觀上
    並無顯有可信之情況，故上開證人於偵查中之證言，亦具有
    證據能力。
二、訊據被告甲○○矢口否認有上開犯行，辯稱沒有跟他要錢云
    云，惟查上開犯罪事實，業據證人即被害人於偵查中到庭詰
    證屬實，揆諸前開說明，上開證人於偵查中之證言，具有證
    據能力。又證人丙○○於本院審理時，到庭詰證後亦作同樣
    之證言 (參本院98.8.27審理筆錄)，足見證人之證言應為可
    信。且被告當時確有攔下告訴人、口氣大聲與告訴人說話、
    且要求換地方等情，為被告所自承，且其與告訴人互不相識
    ，是告訴人所證顯非誣陷。足認，被告所辯不足採，其犯行
    洵堪認定。
三、按被告甲○○所為，係犯刑法第346條第1項恐嚇取財罪。其
    曾犯公共危險罪，經法院判處有期徒刑3月確定，於97年12
    月17日執行完畢，有台灣高等法院被告前案紀錄表1份附卷
    可佐，5年以內再犯本件有期徒刑以上之罪，為累犯，應依
    刑法第47條之規定加重其刑。爰審酌被告於夜間攔截機車騎
    士恐嚇被害人，影響社會治安，且犯後否認犯行，毫無悔意
    等一切情狀，量處如主文所示之刑。
據上論斷，應依刑事訴訟法第299條第1項前段，刑法第346條第1
項、第47條第1項，判決如主文。
本案經檢察官乙○○到庭執行職務。
中    華    民    國    98    年    9     月    10    日
                  刑事第二庭  審判長法  官  曾佩琦
                                    法  官  鍾堯航
                                    法  官  郭德進
以上正本證明與原本無異。
如不服本判決應於收受判決後10日內向本院提出上訴書狀，並應
敘述具體理由；其未敘述上訴理由者，應於上訴期間屆滿後20日
內向本院補提理由書（均須按他造當事人之人數附繕本）「切勿
逕送上級法院」。
                                    書記官  陳惠玲
中    華    民    國    98    年    9     月    10    日
附錄論罪科刑法條
中華民國刑法第346條（單純恐嚇罪）
意圖為自己或第三人不法之所有，以恐嚇使人將本人或第三人之
物交付者，處6月以上5年以下有期徒刑，得併科1千元以下罰金
。
以前項方法得財產上不法之利益，或使第三人得之者，亦同。
前二項之未遂犯罰之。


司法院資訊處製作；財團法人民間司法改革基金會備份。
